【裁判字號】    98,易,218
【裁判日期】    980410
【裁判案由】    竊盜
【裁判全文】
臺灣高雄地方法院刑事判決               98年度易字第218號
公  訴  人  臺灣高雄地方法院檢察署檢察官
被      告  甲○○
上列被告因竊盜案件，經檢察官提起公訴（98年度偵字第3956號
、5812號），被告於本院準備程序進行中，就被訴事實為有罪之
陳述，經本院告知簡式審判程序意旨，並聽取公訴人及被告之意
見後，裁定改依簡式審判程序審理，判決如下：
    主  文
甲○○攜帶兇器踰越牆垣於夜間侵入住宅竊盜，累犯，處有期徒
刑壹年；又踰越安全設備於夜間侵入住宅竊盜，累犯，處有期徒
刑拾月，應執行有期徒刑壹年捌月。
    事  實
一、甲○○前於民國96年間因竊盜案件，經本院判處有期徒刑3
    月確定，又於96年間因竊盜案件，經臺灣花蓮地方法院判處
    有期徒刑10月，減為有期徒刑5 月確定，二案接續執行，甫
    於97年3 月31日執行完畢，猶不知悔改，竟意圖為自己不法
    之所有，為下列行為：
(一)於97年7 月21日凌晨0 時30分許，踰越位於高雄縣大寮鄉○○街36、38號之乙○○新建住宅處之圍牆，並利用前開住宅
    施工而門戶敞開之機會，進入屋內，持原放置於該屋內、客
    觀上足以對人之生命、身體、安全構成威脅而可供兇器使用
    之老虎鉗及螺絲起子各1 支，竊取該屋浴室內之蓮蓬頭6 組
    、洗臉盆水龍頭6 組及混合水龍頭2 組，價值合計新臺幣（
    下同）42,490元，得手後，將之載運至高雄縣鳳山市牛稠埔
    附近，以1,900 餘元之代價，售予真實姓名、年籍不詳之資
    源回收商。嗣乙○○發現遭竊後報警處理，經警採集現場指
    紋鑑定並確認該指紋為甲○○所留，而查獲上情。
(二)於98年2 月3 日凌晨1 時35分許，在位於高雄縣鳳山市○○
    街106 巷1 號之丙○○住宅，見該處1 樓鐵窗因年久失修已
    鏽蝕毀損，遂徒手拉開鐵條，踰越該安全設備之窗戶，進入
    屋內，在1 樓竊取膠帶3 捲、化妝包1 個、面膜1 盒、電動
    牙刷1 組、合氣清膠囊1 盒、褲襪1 雙、造型煎蛋器1 個、
    鉛筆盒1 個、皮件2 件及鏡子1 面（業經丙○○領回），得
    手後將上開物品暫置於屋外防火巷之地面，隨即上至2 樓欲
    找尋其他財物，於尚未著手搜尋之際即為丙○○之配偶汪惠
    芝、女兒傅姿瑋發現制伏後報警處理，始悉上情。
二、案經高雄縣政府警察局林園分局及丙○○訴由高雄縣政府警
    察局鳳山分局報請臺灣高雄地方法院檢察署檢察官偵查起訴
    。
    理  由
一、被告甲○○所犯係死刑、無期徒刑、最輕本刑為3 年以上有
    期徒刑以外之罪，其於準備程序中就前揭被訴事實為有罪之
    陳述，經本院告知簡式審判程序之旨，並聽取其與公訴人之
    意見後，認無不得或不宜改依簡式審判程序進行之處，爰依
    刑事訴訟法第273 條之1 第1 項之規定，裁定改依簡式審判
    程序審理。又本件所引屬於審判外陳述之傳聞證據，依同法
    第273 條之2 規定，不受第159 條第1 項關於傳聞法則規定
    之限制，依法有證據能力，均合先敘明。
二、訊據被告對於上開犯罪事實坦承不諱，核與證人即被害人乙○○、證人即告訴人丙○○分別於警詢及本院審理中證述情
    節相符（見高雄縣政府警察局林園分局《下稱林園分局》高
    縣林警偵移字第0980030694號卷《下稱林園警卷》第3 至6
    頁、高雄縣政府警察局鳳山分局《下稱鳳山分局》高縣鳳警
    偵移字第0980040402號卷《下稱鳳山警卷》第4 至5 頁、本
    院98年度易字第218 號卷《下稱本院卷》第35至40頁），復
    有林園分局中庄派出所受理刑事案件報案三聯單1 張、失竊
    現場照片6 張、林園分局偵查隊現場勘查採證紀錄表及內政
    部警政署刑事警察局97年8 月14日刑紋字第09701205 70 號
    指紋鑑驗書、鳳山分局鳳崗派出所扣押筆錄及扣押物品目錄
    表、贓物認領保管單各1 份、查獲現場照片6 張、被害人乙○○手繪現場圖及提供之估價單、發票各1 紙在卷可稽（見
    林園警卷第7 至11、13至14頁、鳳山警卷第11至13、15、19
    至21頁、本院卷第47至48、51頁），足認被告任意性自白與
    事實相符。又證人丙○○固於本院審理中證稱：伊有刻意在
    1 樓窗戶旁擺上開膠帶、化妝包、面膜、電動牙刷等物，該
    物品可能是被告爬窗戶進來時掉在地上，伊太太及女兒抓住
    被告時，上開物品在被告爬進來的窗戶旁邊，尚在屋內云云
    （見本院卷第39頁），惟其亦證稱：失竊物品是在屋外防火
    巷找到的等語（見本院卷第40頁），而被告亦自承：伊看丙○○屋內那些膠帶、化妝包等物都是新的，想說拿去賣也有
    100 元、200 元可以吃飯，就先拿到房子外面的防火巷，伊
    想到2 樓看看有無值錢東西，出來時再一起拿走，結果就被
    丙○○的女兒發現等語（見本院卷第44頁），參以告訴人丙○○上開失竊物品均放置於屋外防火巷地面之現場照片（見
    鳳山警卷第21頁上方照片），應認被告係竊取上開告訴人丙○○所有之膠帶、化妝包、面膜、電動牙刷等物得手後，將
    之暫置於屋外防火巷之地面，而非被告爬窗戶進入屋內時無
    意中掃落於地。綜上，本件事證明確，被告犯行堪以認定，
    應予依法論科。
三、論罪科刑部分：
(一)按刑法第321 條第1 項第1 款至第3 款規定情形各別，如所
    犯係於夜間侵入住宅，並有踰越牆垣、安全設備、攜帶兇器
    等情形，自應併予論處，其間並無吸收關係可言。又刑法第
    321 條第1 項第1 款規定之於夜間侵入住宅，所謂「夜間」
    ，為日出前日沒後，此徵之刑事訴訟法第100 條之3 第3 項
    規定自明；所謂「住宅」，乃指人類日常居住之場所；竊盜
    因夜間侵入而加重其刑者，以其於侵害財產監督權外，兼妨
    害家宅之安寧而設，如於未經侵入以前，即有竊盜之意思，
    以侵入為其竊盜手段者，即應成立該條款之竊盜罪，且其侵
    入住宅之行為，因已結合於所犯加重竊盜之罪質中，不另論
    以侵入住宅罪（最高法院25年上字第6203號、27年上字第18
    87號、76年臺上字第2972號判例意旨參照）。查犯罪事實一
    、（一）部分，被告於97年7 月21日凌晨0 時30分許，侵入
    被害人乙○○位於高雄縣大寮鄉○○街36、38號之房屋乙節
    ，業如前述，而乙○○係自96年7 月中旬起開始興建上開房
    屋，於遭竊當時，該新建房屋之主體結構、屋頂、衛浴設備
    均已完成，處於可居住之狀態，且與乙○○所有門牌號碼高
    雄縣大寮鄉○○村○○路133 號之舊有住宅相鄰，該遭竊之
    新建房屋與舊有住宅係在同一道圍牆保護範圍內等情，業據
    證人乙○○於本院審理中證述綦詳，且有其手繪位置圖1 紙
    在卷可參（見本院卷第36至37、51頁），該新建房屋既已屬
    可居住之狀態，且與乙○○之舊有住宅位於同一道圍牆內，
    應屬可供乙○○及其家人日常居住之場所，而屬住宅，是被
    告於97年7 月21日凌晨0 時30分許侵入該新建房屋竊盜，自
    屬於夜間侵入住宅。又犯罪事實一、（二）部分，被告於98
    年2 月3 日凌晨1 時35分許，侵入位於高雄縣鳳山市○○街
    106 巷1 號，係告訴人丙○○之住宅乙節，亦認定如前，是
    被告此部分所為，亦屬夜間侵入住宅。
(二)次按刑法第321 條第1 項第2 款規定之毀越門扇、牆垣或其
    他安全設備，所謂「毀」指毀損、毀壞或破壞；「越」指超
    越、踰越或越進，毀而不越，或越而不毀，均得依本條款處
    斷；至「其他安全設備」則指除門扇、牆垣以外，依社會通
    常觀念足認為防盜之一切設備而言（最高法院25年上字第41
    68號判例意旨、69年度臺上字第2415號、78年度臺上字第44
    18號判決意旨參照）。查犯罪事實一、（一）部分，被告翻
    越被害人乙○○新建住宅處之圍牆，利用該住宅尚未裝設前
    門之機會，進入屋內竊盜乙節，除據被告自承在卷外（見林
    園警卷第1 頁反面、本院卷第44頁），復據證人乙○○證述
    屬實（見本院卷第36頁），被告翻越圍牆，自屬踰越牆垣之
    行為。又犯罪事實一、（二）部分，告訴人丙○○住宅1 樓
    鐵窗之鐵條因年久失修已生鏽腐蝕乙節，除據被告供述在卷
    外（本院卷第44頁），復有照片2 張可稽（見鳳山警卷第20
    頁），參以證人丙○○於本院審理中證稱：該鐵窗可能久了
    生鏽了，伊不敢確定該鐵窗是否在本件案發前就壞了，還是
    被告拉才壞的等語（見本院卷第38頁），及鐵條之質地本屬
    堅硬，倘無適當之工具，一般人應無徒手破壞鐵窗之能力，
    而本件亦未扣得任何足資破壞鐵窗之工具，是被告辯稱：鐵
    窗本就壞了等語，應堪採信。另該鐵窗之鐵條固已毀損，然
    衡之社會觀念，窗戶仍具隔絕防閑作用，揆諸前揭說明，應
    屬安全設備。準此，被告拉開本已毀損之鐵窗進入屋內竊盜
    之行為，係犯踰越安全設備竊盜罪。公訴人認被告係破壞鐵
    窗後進入屋內乙節，尚有誤會。
(三)再按刑法第321 條第1 項第3 款之攜帶兇器竊盜罪，係以行
    為人攜帶兇器竊盜為其加重條件，此所謂兇器，其種類並無
    限制，凡客觀上足對人之生命、身體、安全構成威脅，具有
    危險性之兇器均屬之，且祇須行竊時攜帶此種具有危險性之
    兇器為已足，並不以攜帶之初有行兇之意圖為必要。螺絲起
    子為足以殺傷人生命、身體之器械，顯為具有危險性之兇器
    （最高法院79年臺上字第5253號判例意旨參照）。而老虎鉗
    及螺絲起子均為鐵製品，質地堅硬，依一般社會觀念，在客
    觀上足以對他人生命、身體、安全造成危險，應屬兇器。被
    告持老虎鉗及螺絲起子各1 支竊取被害人乙○○上開住宅浴
    室內之蓮蓬頭6 組、洗臉盆水龍頭6 組及混合水龍頭2 組，
    自屬攜帶兇器竊盜。
(四)核被告所為，就犯罪事實一、（一）即竊取被害人乙○○所
    有物品部分，係犯刑法第321 條第1 項第1 款、第2款 、第
    3 款之攜帶兇器、踰越牆垣、於夜間侵入住宅竊盜罪；就犯
    罪事實一、（二）即竊取告訴人丙○○所有物品部分，係犯
    刑法第321 條第1 項第1 款、第2 款之踰越安全設備、於夜
    間侵入住宅竊盜罪。被告上開2 次加重竊盜犯行雖均有多數
    加重事由，均仍僅論以一加重竊盜罪。又被告上開2 次加重
    竊盜犯行，雖均係侵入住宅而犯之，惟此業於刑法第321 條
    第1 項第1 款之夜間侵入住宅竊盜罪中予以包括評價，自不
    另論以侵入住宅罪。被告所犯上開2 次加重竊盜行為，犯意
    各別，應予分論併罰。被告前於96年間因竊盜案件，經本院
    判處有期徒刑3 月確定，又於96年間因竊盜案件，經臺灣花
    蓮地方法院判處有期徒刑10月，減為有期徒刑5 月確定，二
    案接續執行，於97年3 月31日執行完畢，有臺灣高等法院被
    告前案紀錄表、本院公務電話紀錄、臺灣花蓮監獄花蓮分監
    在監（所）或出監（所）收容人資料表各1 份在卷可憑（見
    本院卷第5 至6 、55至56頁），其受徒刑執行完畢後，5 年
    以內故意再犯本件有期徒刑以上之2 罪，均為累犯，俱應依
    刑法第47條第1 項之規定加重其刑。爰審酌被告前有竊盜之
    犯罪前科，仍不知改過，不思以勞力獲取所需，以攜帶兇器
    、踰越牆垣及安全設備、夜間侵入住宅之方式竊取他人財物
    ，侵害他人之財產法益並危害社會治安，所竊上開被害人乙○○所有之物品已變賣花用，迄未賠償被害人乙○○之損失
    ，惟念及被告犯後坦承犯行，態度尚可，犯罪手段尚稱平和
    ，所竊得被害人乙○○之財物價值為42,490元，竊得告訴人
    丙○○所有之膠帶、化妝包、面膜、電動牙刷等財物價值不
    高，且遭即時查獲，上開財物均已由告訴人丙○○領回，財
    產損失並未擴大，被告之教育程度僅國中肄業，經濟狀況勉
    持或小康（見林園警卷第1 頁及鳳山警卷第6 頁之受詢問人
    欄），及其犯罪之動機、目的、智識程度等一切具體情狀，
    分別量處如主文所示之刑，並定其應執行刑，以示懲儆。至
    被告持之竊取被害人乙○○上開物品之老虎鉗及螺絲起子，
    固為供被告犯罪所用之物，惟並未扣案，復無證據證明係被
    告所有之物，爰不為沒收之諭知，附此敘明。
四、又被告所為上開犯行之犯罪時間均在96年4 月24日以後，不
    符中華民國96年罪犯減刑條例之規定，併此敘明。
據上論斷，應依刑事訴訟法第273 條之1 第1 項、第299 條第1
項前段，刑法第321 條第1 項第1 款、第2 款、第3 款、第47條
第1 項、第51條第5 款，判決如主文。
本案經檢察官陳彥竹到庭執行職務。
中    華    民    國    98    年    4     月    10    日
                  刑事第十七庭  法  官  毛妍懿
以上正本證明與原本無異。
如不服本判決應於收受送達後10日內向本院提出上訴書狀，並應
敘述具體理由；如未敘述上訴理由者，應於上訴期間屆滿後20日
內向本院補提理由書（均須按他造當事人之人數附繕本）「切勿
逕送上級法院」。
中    華    民    國    98    年    4     月    13    日
                                書記官  林晏光
附錄本判決論罪科刑法條：
中華民國刑法第321 條第1 項
（加重竊盜罪）
犯竊盜罪而有左列情形之一者，處6 月以上、5 年以下有期徒刑
：
一、於夜間侵入住宅或有人居住之建築物、船艦或隱匿其內而犯
    之者。
二、毀越門扇、牆垣或其他安全設備而犯之者。
三、攜帶兇器而犯之者。
四、結夥三人以上而犯之者。
五、乘火災、水災或其他災害之際而犯之者。
六、在車站或埠頭而犯之者。


司法院資訊處製作；財團法人民間司法改革基金會備份。
